臺灣高等法院高雄分院刑事判決　　　　110年度上易字第447號
上　訴　人　臺灣高雄地方檢察署檢察官
被　　　告　連禹竣



上列上訴人因被告竊盜案件，不服臺灣高雄地方法院110 年度易
字第92號，中華民國110 年5 月28日第一審判決（起訴案號：臺
灣高雄地方檢察署110 年度偵字第3514號），提起上訴，本院判
決如下：
    主  文
原判決關於無罪部分撤銷。
連禹竣犯毀越安全設備竊盜罪，處有期徒刑捌月。
    事  實
一、連禹竣意圖為自己不法之所有，基於毀越安全設備竊盜之犯
    意，於民國110 年1 月24日1 時55分許，在高雄市○○區○
    ○段000000000地號土地，以不詳方式破壞該農地上之安全
    設備鐵網籬笆後，穿越該籬笆進入該農地內，竊取洪進郎所
    有種植於該土地之玉米300 臺斤（價值約新台幣9,000 元）
    ，得手後離去。
二、案經高雄市政府警察局林園分局報告臺灣高雄地方檢察署檢
    察官偵查起訴。
    理  由
一、證據能力方面：
    本件被告以外之人於審判外之陳述，檢察官、被告已經同意
    有證據能力（見本院卷第78頁），審酌各該證據作成時之情
    況並無違法或顯然不可信之瑕疵，認以之作為證據應屬適當
    ，應具證據能力。另本院後述所引用之非供述證據部分，與
    本案均有關聯性，且查無違反法定程序取得之情，依刑事訴
    訟法第158 條之4 規定反面解釋，亦具證據能力。
二、認定事實所憑之證據及理由：
  ㈠訊據被告連禹竣雖坦承其有於前開時間經過被害人洪進郎之
    玉米田，惟否認有何竊盜犯行，辯稱：監視器拍到的人是我
    ，車子也是我的，但我只是背著睡袋，要找地方休息而經過
    該處，並沒有偷玉米云云。
  ㈡經查：
  ⒈被害人洪進郎所有高雄市○○區○○段000000000地號農地
    ，於110 年1 月24日上午，發現其所有栽種玉米之鐵網籬笆
    ，被破壞一個洞，其面積大約可以讓1 個人進出，並且被偷
    割玉米300 台斤，價值約新臺幣9000元之事實，已經被害人
    洪進郎於警詢中陳述綦詳，並有竊盜案件現場照片13張（見
    警卷第97頁至109 頁）附卷可證。
  ⒉被害人雖表示現場有監視器，但沒有拍到何人偷竊，然其附
    近有工廠設有監視器，並帶警員前往調閱。經警員調閱該附
    近之監視器，該監視器顯現竊嫌於110 年1 月24日1 時55分
    13秒從被害人玉米田出來，後又進入被害人玉米田，於110
    年1 月24日1 時55分32秒許、110 年1 月24日1 時55分50秒
    許、110 年1 月24日1 時56分8 秒許、110 年1 月24日1 時
    56分55秒許、110 年1 月24日1 時57分8 秒許，拿著麻布袋
    出來，並放置在玉米田對面空地後徒步離去，並分別於110
    年1 月24日2 時9 分許、110 年1 月24日2 時16分許、110
    年1 月24日2 時23分許、110 年1 月24日2 時29分許，騎乘
    遮蔽車牌的普通重型機車前來載運玉米，於110 年1 月24日
    2 時42分許騎乘該普通重型機車離去，後於110 年1 月24日
    3 時32分許駕駛一藍色自小貨車前往載運玉米，並於1 月24
    日3 時42分許離開，行駛於溪州一路上，往林園方向行駛，
    此有警員李岡晉之職務報告1 份及監視器畫面截圖16張附於
    警卷可參，足見該竊賊於110 年1 月24日1 時55分許確有進
    入被害人之玉米田，竊取玉米。並陸續以機車搬取玉米至一
    定點後，將該玉米放入一藍色自小貨車後離開。
  ⒊被告亦坦承該監視器所拍到的人是被告，該藍色自小貨車也
    是被告所有，已足認進入被害人洪進郎所有玉米田竊取玉米
    之人為被告無誤。雖案發時、地之監視器錄影畫面（見警卷
    第81至95頁），僅攝得被告曾駕駛車輛載運不詳物品途經案
    發現場等情，而未見被告有何竊取犯行，但被告既已經進入
    被害人洪進郎所有玉米田，其後又進入被害人玉米田，再拿
    著麻布袋出來，並放置在玉米田對面空地後徒步離去，其苟
    非竊取玉米，又為何數度進出該玉米田內，並拿取麻布袋出
    來。
  ⒋被告對於何以於凌晨之時反覆進出該處，先於110 年4 月12
    日原審準備程序稱「我是路過，那邊是光明路，那邊有店。
    」、「（法官問：犯罪事實一、㈠即洪進郎遭竊部分）你去
    什麼店？）越南店。」（原審卷第61頁），後於110 年4 月
    29日原審審判程序改稱「我去抓老鼠或撿田螺。」（原審卷
    第100 頁），再於本院審理程序中更稱：「我是要去撿路螺
    （田螺），很累了，很晚了找地方要休息。」，「不是麻布
    袋，我背的是睡袋。提著的是袋子」（見本院卷第84頁、第
    86頁），前後說詞不一，反覆不一而未能交代其行蹤，反觀
    當時犯罪時間為凌晨時分，又在田間農地上，又如何睡覺？
    可見被告係趁深夜無人發現之際，至該處進行竊盜。
  ⒌證人李岡晉於本院審理中證稱：「（你提到他出來後又進去
    五次，於110 年1 月24日1 時55分32秒、55分50秒、56分8
    秒、56分55秒、57分8 秒，拿著麻布袋出來放在玉米田對面
    空地，是指該竊嫌五次都拿著麻布袋出來？）是。」，「（
    是否有五袋麻布袋？）不只五袋。」，「（2 時9 分開始四
    次騎乘車牌遮蔽的機車載運，是指載4 次？）是。」，「（
    載到哪裡？）小路旁邊，那邊監視器看不到，要從後面的監
    視器看，可看到他貨車進出。」，並提出監視器截圖9 張為
    證（見本院卷第80頁至81頁）。而被告當時騎乘機車，甚至
    有遮掩車牌之情形，此有上開監視器照片在卷可查，足認被
    告係為避免車號遭循線查獲，以此掩飾其犯行。且觀諸上開
    監視器照片，被告在該處多次出入及來回載運，且其機車後
    座處均有以袋子盛裝物品之情況，足資證明其確實有竊取玉
    米得手。
  ⒍綜上所述，被告所辯，顯係卸責之詞，不足採信，犯行堪以
    認定。
三、論罪科刑：
  ㈠核被告所為，係犯刑法第321 條第1 項第2 款之毀越安全設
    備竊盜罪。
  ㈡原審未察，遽為被告此部分無罪之諭知，尚有未合。檢察官
    上訴意旨，執此指摘原判決不當，為有理由，自應由本院將
    原判決關於無罪部分撤銷改判。爰以行為人之責任為基礎，
    審酌被告不思以正途謀取所需，而為貪圖不法利益，漠視刑
    法保護他人財產法益之規範，所為實非可取；復斟酌被告犯
    罪後否認犯罪，態度非佳，且迄未與被害人和解，未填補被
    害人所受之損害，難認其有反省悔過之意；再兼衡被告犯罪
    之動機、手段、侵害財產權之程度、前有數次竊盜犯行之素
    行；並考量被告自陳高中畢業之智識程度，目前無業無收入
    ，無須扶養他人之家庭經濟狀況等一切情狀，量處如主文第
    2 項所示之刑。
  ㈢沒收與否之說明：
    被告竊取被害人洪進郎所有種植於該土地之玉米300 臺斤（
    價值約新台幣9,000 元），係犯罪所得，且並未扣案，應依
    刑法第38條之1 第1 項前段、第3 項之規定沒收，於全部或
    一部不能沒收或不宜執行沒收時，追徵其價額。至扣案之鐮
    刀1 把，雖為被告所有，業經被告供承明確，但並無證據證
    明係供本件犯罪之用；扣案之香蕉刀1 把，卷內並無證據證
    明為被告所有；另被告駕駛之上開自用小貨車，僅係偶然遭
    被告作為本案犯罪工具，而欠缺刑法上之重要性，爰均不予
    宣告沒收，併此指明。
四、原判決關於被告有罪部分，已經原審判決確定。
據上論結，應依刑事訴訟法第369 條第1 項前段、第364 條、第
299 條第1 項前段，判決如主文。
本案經檢察官陳筱茜提起公訴，檢察官劉淑慧提起上訴，檢察官
高碧霞到庭執行職務。
中    華    民    國   110    年    11    月    17    日
                  刑事第四庭    審判長法  官  黃建榮
                                      法  官  陳君杰
                                      法  官  任森銓
以上正本證明與原本無異。
如不服本判決應於收受本判決後20日內向本院提出上訴書狀，其
未敘述上訴理由者，並得於提起上訴後20日內向本院補提理由書
狀（均須按他造當事人之人數附繕本）「切勿逕送上級法院」。
中    華    民    國   110    年    11    月    17    日
                                      書記官  謝佳育
附錄本判決論罪科刑法條：
刑法第321條
犯前條第1 項、第2 項之罪而有下列情形之一者，處6 月以上 5
年以下有期徒刑，得併科50萬元以下罰金：
一、侵入住宅或有人居住之建築物、船艦或隱匿其內而犯之。
二、毀越門窗、牆垣或其他安全設備而犯之。
三、攜帶兇器而犯之。
四、結夥三人以上而犯之。
五、乘火災、水災或其他災害之際而犯之。
六、在車站、港埠、航空站或其他供水、陸、空公眾運輸之舟、
    車、航空機內而犯之。
前項之未遂犯罰之。